臺灣屏東地方法院民事判決　九十二年度勞訴字第五號
　　原　　　告　癸○○
　　　　　　　　卯○○
　　　　　　　　寅○○
　　　　　　　　辛○○
　　　　　　　　甲○○
　　　　　　　　子○○
　　　　　　　　己○○
　　　　　　　　丙○○
　　　　　　　　巳○○
　　　　　　　　壬○○
　　　　　　　　酉○○
　　　　　　　　戊○○
　　　　　　　　乙○○
　　　　　　　　丑○○
　　　　　　　　申○○
　　　　　　　　丁○○
　　兼原告共同
　　訴訟代理人　午○○　　　住.
　　　　　　　　未○○　　　住.
　　　　　　　　庚○○　　　住.
　　被　　　告　財團法人大順綜合醫院
　　　　　　　　　　　　　　設.
　　法定代理人　辰○○　　　住.
　　　　　　　　　　　　　　.
右當事人間給付薪資事件，於民國九十三年一月十九日辯論終結，本院判決如左：
    主      文
被告應給付原告癸○○新臺幣陸萬捌仟玖佰伍拾壹元。
被告應給付原告卯○○新臺幣壹拾貳萬伍仟佰貳拾捌元。
被告應給付原告午○○新臺幣壹拾玖萬貳仟零陸拾肆元。
被告應給付原告寅○○新臺幣玖萬伍仟壹佰柒拾肆元。
被告應給付原告辛○○新臺幣貳拾萬壹仟佰陸拾陸元。
被告應給付原告庚○○新臺幣貳拾伍萬貳仟零柒拾貳元。
被告應給付原告未○○新臺幣壹拾萬貳仟柒佰零貳元。
被告應給付原告甲○○新臺幣壹拾萬貳仟捌佰肆拾肆元。
被告應給付原告子○○新臺幣玖萬伍仟壹佰柒拾肆元。
被告應給付原告己○○新臺幣肆萬仟伍佰捌拾玖元。
被告應給付原告丙○○新臺幣伍萬陸仟陸佰零肆元。
被告應給付原告巳○○新臺幣萬伍仟肆佰貳拾玖元。
被告應給付原告壬○○新臺幣陸萬肆仟肆柒拾壹元。
被告應給付原告酉○○新臺幣萬貳仟伍佰伍拾捌元。
被告應給付原告戊○○新臺幣肆萬肆仟伍佰壹拾陸元。
被告應給付原告乙○○新臺幣陸萬肆仟壹佰伍拾元。
被告應給付原告丑○○新臺幣伍萬壹仟捌佰拾壹元。
被告應給付原告申○○新臺幣柒萬壹仟肆佰伍拾貳元。
被告應給付原告丁○○新臺幣陸萬壹仟肆佰拾肆元。
訴訟費用由被告負擔。
    事實及理由
一、被告經合法通知，無正當理由，未於言詞辯論期日到場，核無民事訴訟法第三百
    八十六條各款所列情形，爰依原告之聲請，由其一造辯論而為判決。
二、原告起訴主張：渠等受僱於被告財團法人大順綜合醫院，被告自民國八十八年六
    月起至八十九年三月止，各積欠原告如附表所示之薪資及夜點費，迄今尚未給付
    。為此，爰依兩造之僱傭關係，求為判決如主文所示。
三、被告未於言詞辯論期日到場，亦未提出準備書狀作何聲明或陳述。
四、原告主之前揭事實，業據提出大順綜合醫院在職人員薪資總明細表、夜點費計算
    表、八十八年十二月夜點費明細表、八十九年一月夜點費明細表、加護病房值勤
    班表各一份、離職證明書五份、個人薪資明細條七十三份、排班表七份（以上均
    為影本）為證，被告就原告主張之事實，並未於言辯論期日到場爭執，應堪信為
    真實。從而，原告求為判決如主文所示，核無不核，應予准許。
據上論結，原告之訴為有理由，依民事訴訟法第三百八十五條第一項前段、第七十八
條，判決如主文。
中　　　華　　　民　　　國　　九十三　　年　　　一　　　月　　 三十　　 日
                                    臺灣屏東地方法院民事第一庭
~B審判長法官　羅心芳
~B法　　　官　許蓓雯
~B法　　　官　周群翔
右為正本係照原本作成。
如不服本判決，應於收受送達後二十日內向本院提出上訴書狀（均須按他造當事人之
人數附繕本）。
~B法院書記官　劉淑蓉
中　　　華　　　民　　　國　　九十三　　年　　　一　　　月　　  三十　　日
附表：（幣別均為新臺幣）
一、原告癸○○部分：被告總計積欠薪資及夜點費六萬八千九百五十一元：
  (一)薪資部分：四萬七千九百五十一元。
    八十八年十二月：二萬二千二百二十九元。
    八十九年一月：二千一百十元。
    八十九年二月：一萬九千六百八十六元。
    八十九年三月：三千九百二十六元。
  (二)夜點費部分：二萬一千元
    八十八年六月起至八十九年一月止：一萬七千四百元。
    八十九年二月：二千九百元。
    八十九年三月：七百元。
二、原告卯○○部分：被告總計積欠薪資及夜點費十二萬五千三百二十八元：
  (一)薪資部分：七萬七千八百二十八元。
    八十八年十二月：二萬七千三百三十七元。
    八十九年一月：一萬六千三百三十七元。
    八十九年二月：二萬八千二百六十四元。
    八十九年三月：五千八百九十元。
  (二)夜點費部分：四萬七千五百元。
    八十八年六月起至八十九年一月止：四萬零二百元。
    八十九年二月：四千九百元。
    八十九年三月：二千四百元。
三、原告午○○部分：被告總計積欠薪資十九萬二千零六十四元：
  (一)八十八年十二月：三萬二千二百八十八元。
  (二)八十九年一月：三萬二千二百八十八元。
  (三)八十九年二月：三萬一千八百七十二元
  (四)八十九年三月：三萬一千八百七十二元
  (五)八十九年四月：三萬一千八百七十二元
  (六)八十九年五月：三萬一千八百七十二元
四、原告寅○○部分：被告總計積欠薪資九萬五千一百七十四元：
  (一)八十八年十二月：一萬七千五百二十九元。
  (二)八十九年一月：七千五百二十九元
  (三)八十九年二月：一萬七千五百二十九元。
  (四)八十九年三月：一萬七千五百二十九元。
  (五)八十九年四月：一萬七千五百二十九元。
  (六)八十九年五月：一萬七千五百二十九元。
五、原告辛○○部分：被告總計積欠薪資二十萬一千三百六十六元：
  (一)八十八年十二月：三萬五千二百八十九元。
  (二)八十九年一月：二萬五千二百八十九元。
  (三)八十九年二月：三萬五千一百九十七元。
  (四)八十九年三月：三萬五千一百九十七元。
  (五)八十九年四月：三萬五千一百九十七元。
  (六)八十九年五月：三萬五千一百九十七元。
六、原告庚○○部分：被告總計積欠薪資及夜點費二十五萬二千零七十二元：
  (一)薪資部分：二十萬五千三百七十二元。
    八十八年十二月：三萬四千二百九十元。
    八十九年一月：三萬四千二百九十元。
    八十九年二月：三萬四千一百九十八元。
    八十九年三月：三萬四千一百九十八元。
    八十九年四月：三萬四千一百九十八元。
    八十九年五月：三萬四千一百九十八元。
  (二)夜點費部分：八十八年六月起至八十九年一月止，共計四萬六千七百元。
七、原告未○○部分：被告總計積欠薪資十萬二千七百零二元。
  (一)八十八年十二月：一萬七千一百二十五元。
  (二)八十九年一月：一萬七千一百二十五元。
  (三)八十九年二月：一萬七千一百十三元。
  (四)八十九年三月：一萬七千一百十三元。
  (五)八十九年四月：一萬七千一百十三元。
  (六)八十九年五月：一萬七千一百十三元。
八、原告甲○○部分：被告總計積欠薪資十萬二千八百四十四元。
  (一)八十八年十二月：一萬七千五百二十九元。
  (二)八十九年一月：一萬七千零六十三元。
  (三)八十九年二月：一萬七千零六十三元。
  (四)八十九年三月：一萬七千零六十三元。
  (五)八十九年四月：一萬七千零六十三元。
  (六)八十九年五月：一萬七千零六十三元。
九、原告子○○部分：被告總計積欠薪資九萬五千一百七十四元。
  (一)八十八年十二月：一萬七千五百二十九元。
  (二)八十九年一月：七千五百二十九元。
  (三)八十九年二月：一萬七千五百二十九元。
  (四)八十九年三月：一萬七千五百二十九元。
  (五)八十九年四月：一萬七千五百二十九元。
  (六)八十九年五月：一萬七千五百二十九元。
十、原告己○○部分：被告總計積欠薪資及夜點費四萬三千五百八十九元：
  (一)薪資部分：三萬八千三百三十九元。
    八十八年十二月：一萬五千七百二十九元。
    八十九年一月：二萬二千六百十元。
  (二)夜點費部分：八十八年六月起至八十九年一月止，共計四五千二百五十元。
十一、原告丙○○部分：被告總計積欠薪資及夜點費五萬六千六百零四元。
    (一)薪資部分：三萬七千三百零四元
      八十八年十二月：一萬九千一百二十五元。
      八十九年一月：一萬八千一百七十九元。
    (二)夜點費部分：八十八年六月起至八十九年一月止，共計一萬九千三百元。
十二、原告巳○○部分：被告總計積欠薪資及夜點費三萬五千四百二十九元：
    (一)薪資部分：八十八年十二月薪資二萬七千九百二十九元。
    (二)夜點費部分：八十八年六月起至八十九年一月止，共計七千五百元。
十三、原告壬○○部分：被告總計積欠薪資及夜點費六萬四千四百七十一元：
    (一)薪資部分：
      八十八年十二月：二萬六千一百二十九元。
      八十九年一月：二萬四千八百四十二元。
    (二)夜點費部分：八十八年六月起至八十九年一月止，共計一萬三千五百元。
十四、原告酉○○部分：被告總計積欠薪資及夜點費三萬二千五百五十八元：
    (一)薪資部分：八十八年十二月薪資一萬零五百五十八元。
    (二)夜點費部分：八十八年六月起至八十九年一月止，共計二萬二千元。
十五、原告戊○○部分：被告總計積欠薪資及夜點費四萬四千五百十六元：
    (一)薪資部分：八十八年十二月薪資一萬四千九百十六元。
    (二)夜點費部分：八十八年六月起至八十九年一月止，共計二萬九千六百元。
十六、原告乙○○部分：被告總計積欠薪資及夜點費六萬四千一百五十三元：
    (一)薪資部分：四萬零五十三元。
      八十八年十二月：二萬六千五百八十三元。
      八十九年一月：一萬三千四百七十元。
    (二)夜點費部分：八十八年六月起至八十九年一月止，共計二萬四千一百元。
十七、原告丑○○部分：被告總計積欠薪資及夜點費五萬一千八百三十一元：
    (一)薪資部分：三萬五千三百三十一元。
      八十八年十二月：二萬五千五百七十五元。
      八十九年一月：九千七百五十六元。
    (二)夜點費部分：八十八年六月起至八十九年一月止，共計一萬六千五百元。
十八、原告申○○部分：被告總計積欠薪資及夜點費七萬一千四百五十二元：
    (一)薪資部分：三萬四千九百五十二元。
      八十八年十二月：二萬四千七百二十九元。
      八十九年一月：一萬零二百二十三元。
    (二)夜點費部分：八十八年六月起至八十九年一月止，共計三萬六千五百元。
十九、原告丁○○部分：被告總計積欠薪資及夜點費六萬一千四百三十四元：
    (一)薪資部分：三萬四千四百三十四元。
      八十八年十二月：二萬六千三百九十六元。
      八十九年一月：八千零三十八元。
    (二)夜點費部分：八十八年六月起至八十九年一月止，共計二萬七千元。
